Config:
  hfst:
    Gen: ../../../src/generator-gt-norm.hfst
    Morph: ../../../src/analyser-gt-norm.hfst
  xerox:
    Gen: ../../../src/generator-gt-norm.xfst
    Morph: ../../../src/analyser-gt-norm.xfst
    App: lookup

Tests:

# todo:
# Proofread the gold standard (below)
# Then: run analyser, then correct. 


  Noun - kååˊpp a-stem kuoppa: # Noun - full paradigm
     kååˊpp+N+Sg+Nom: kååˊpp
     kååˊpp+N+Sg+Gen: kååˊv
     kååˊpp+N+Sg+Acc: kååˊv
     kååˊpp+N+Sg+Ill: kåppa
     kååˊpp+N+Sg+Loc: kååˊvest
     kååˊpp+N+Sg+Com: kooˊvin
     kååˊpp+N+Ess: kååˊppen
     kååˊpp+N+Par: kååˊpped
     kååˊpp+N+Sg+Abe: kååˊvtää
     kååˊpp+N+Pl+Nom: kååˊv
     kååˊpp+N+Pl+Gen: kooˊvi
     kååˊpp+N+Pl+Acc: kooˊvid
     kååˊpp+N+Pl+Ill: kooˊvid
     kååˊpp+N+Pl+Loc: kooˊvin
     kååˊpp+N+Pl+Com: kooˊvivuiˊm
     kååˊpp+N+Pl+Abe: kooˊvitää
